臺灣苗栗地方法院民事裁定
111年度簡抗字第8號
抗  告  人  李建儒  



相  對  人  捷報不動產仲介經紀有限公司

法定代理人  陳展謀  
上列當事人間請求給付服務費事件，抗告人不服民國111年8月23
日本院苗栗簡易庭111年度苗簡字第345號裁定，提起抗告，本院
裁定如下：
    主  文
原裁定廢棄。
    理  由
一、相對人起訴主張抗告人透過相對人居間仲介，購買坐落新竹
    市○區○○路00巷0號3樓之房地，抗告人並簽署買方服務費確
    認單同意給付相對人新臺幣（下同）12萬元，而依上開約定
    請求抗告人給付12萬元本息；嗣經抗告人於原審訴訟繫屬中
    具狀提起反訴，主張相對人就上開房地刊登廣告不實、刻意
    不提供不動產現況說明書，致抗告人誤認而簽署買賣契約，
    其後無從履約經屋主求償，而依民法第184條第2項、第188
    條第1項、第544條及不動產經紀業管理條例第21條第3項、
    第26條規定請求相對人賠償122萬元本息及聲請供擔保假執
    行，經原審以民國111年8月23日111年度苗簡字第345號裁定
    ，依民事訴訟法第260條第2項規定，以上開反訴與本訴不得
    行同種訴訟程序為由，駁回抗告人反訴及假執行之聲請（下
    稱原裁定），抗告人不服原裁定而提起抗告。
二、抗告意旨略以：原審於抗告人反訴請求後，應依同法第435
    條第1項規定裁定改用通常訴訟程序，原裁定率予駁回抗告
    人反訴，已嚴重影響抗告人權益，請求廢棄原裁定等語。並
    聲明：原裁定廢棄。　
三、經查：
　㈠按關於財產權之訴訟，其標的之金額或價額在50萬元以下者
    ，適用本章所定之簡易程序，而因訴之變更、追加或提起反
    訴，致其訴之全部或一部，不屬第427條第1項及第2項之範
    圍者，除當事人合意繼續適用簡易程序外，法院應以裁定改
    用通常訴訟程序，並由原法官繼續審理（同法第427條第1項
    、第435條第1項）；又反訴之標的，如專屬他法院管轄，或
    與本訴之標的及其防禦方法不相牽連者，不得提起，另反訴
    ，非與本訴得行同種之訴訟程序者，不得提起（同法第260
    條第1、2項），而所謂不同種訴訟程序係指行政、家事、民
    事訴訟程序而言，於簡易、通常訴訟程序非屬不同種訴訟程
    序，應視當事人合意適用簡易程序與否，由法院續行簡易程
    序或裁定改用通常程序。
　㈡則相對人起訴請求抗告人給付12萬元本息，依上開規定應適
    用簡易程序，而抗告人反訴請求相對人給付122萬元本息，
    應適用通常程序，依上開本、反訴之原因事實及請求權基礎
    ，足認兩者之訴訟標的、攻防方法具有牽連關係，且均行民
    事訴訟程序，抗告人所提反訴應屬適法。而相對人既表示不
    同意適用簡易程序等語（苗簡卷第44頁），依上所述，應由
    法院裁定改用通常訴訟程序繼續審理，而無反訴不得與本訴
    行同種訴訟程序問題。從而原審未審酌同法第435條第1項規
    定，逕以上開反訴與本訴不得行同種訴訟程序為由，駁回抗
    告人反訴及假執行之聲請，即有未洽，抗告人提起抗告求予
    廢棄原裁定，即屬有據，應予准許。
四、依同法第436條之1第3項、第492條前段規定，裁定如主文。
中　　華　　民　　國　　111 　年　　11　　月　　24　　日
                  民事第二庭  審判長法　官　顏苾涵
　　　　　　　　　                  法　官　何松穎
　　　　　　　　　　　　　　　　　　法　官　劉奕榔
以上正本係照原本作成。
本裁定不得再抗告。
中　　華　　民　　國　　111 　年　　11　　月　　24　　日
                                   書記官  郭娜羽